# “长期应付款”项目的列报规范

提问人：原来你就在这里 时间：2018-03-18 20:46:08
“长期应付款”项目的列报，应根据“长期应付款”科目的期末余额，减去相应的“未确认融资费用”科目期末余额后的金额填列。
请问各位老师，这是注会教材上对“长期应付款”项目列报方法的说明，但是准则在哪里规范相关项目的填列要求呢？ 我在《财务报表列报准则》也没有找到。

回答人：chenyiwei
参考《企业会计准则第 30 号——财务报表列报》的应用指南，以及财政部每年发布的决算报表格式后附的填表说明。